臺灣高雄地方法院刑事裁定
111年度聲字第1866號
聲  請  人  臺灣高雄地方檢察署檢察官
受  刑  人  李政達



上列被告因聲請定其應執行刑案件，經檢察官提起公訴（111年
度執聲字第1500號），本院裁定如下：
    主  文
李政達所犯如附表所示之肆罪，有期徒刑部分應執行有期徒玖月
；併科罰金部分應執行罰金新臺幣拾萬元，罰金如易服勞役，以
新臺幣壹仟元折算壹日。
    理  由
一、聲請意旨略以：受刑人李政達因犯洗錢防制法等罪，先後經
    判決確定如附表，應依刑法第50條、第53條及第51條第5、7
    款，定其應執行之刑，爰依刑事訴訟法第477條第1項聲請裁
    定等語。
二、按裁判確定前犯數罪者，併合處罰之；數罪併罰，有二裁判
    以上者，依刑法第51條規定，定其應執行之刑；依刑法第53
    條及第54條應依刑法第51條第5款至第7款之規定，定其應執
    行刑者，由該案犯罪事實最後判決之法院之檢察官，聲請該
    法院裁定之，刑法第50條第1項前段、第53條及刑事訴訟法
    第477條第1項分別定有明文。次按法律上屬於自由裁量之事
    項，有其外部性界限及內部性界限，並非概無拘束，依據法
    律之具體規定，法院應在其範圍選擇為適當之裁判者，為外
    部性界限；而法院為裁判時，應考量法律之目的，及法律秩
    序之理念所在者，為內部性界限，法院為裁判時，二者均不
    得有所踰越。在數罪併罰，有二裁判以上，定其應執行之刑
    時，固屬於法院自由裁量之事項，然仍應受前揭外部性界限
    及內部性界限之拘束（最高法院80年度台非字第473號判決
    、93年度台非字第192號判決要旨參照）。
三、經查：本件受刑人因洗錢防制法等案件，經臺灣臺中地方法
     院、本院先後判處如附表所示之刑，並分別確定在案，有
    各該判決書及臺灣高等法院被告前案紀錄表附卷可稽。玆聲
    請人以本院為上開案件犯罪事實最後判決之法院，聲請定其
    應執行之刑，本院審核各案卷無誤，認其聲請為正當，爰依
    刑法第51條第5款、第7款，在各刑中之最長期以上、各刑合
    併之刑期以下之範圍內，同時衡酌受刑人各次犯罪之時間、
    侵害法益、犯罪型態等整體非難評價，以及前揭外部性及內
    部性界限等因素，爰依法就有期徒刑及罰金部分分別定其應
    執行之刑如主文所示，並就罰金刑部分諭知易服勞役之折算
    標準。
四、至最高法院刑事大法庭110年度台抗大字第489號裁定固敘及
    「定應執行刑，不僅攸關國家刑罰權之行使，於受刑人之權
    益亦有重大影響，除顯無必要或有急迫情形外，法院於裁定
    前，允宜予受刑人以言詞、書面或其他適當方式陳述意見之
    機會，程序保障更加周全」等語，惟審酌本件受刑人所犯罪
    數雖多，仍各罪案情大多雷同相似，且因受外部性及內部性
    界限拘束，可資減讓之徒刑幅度有限，又被告因違反洗錢防
    制法等案件，為臺灣高雄地方檢察署以111年度雄檢信執岳
    緝字第2112號發布通緝中，此有臺灣高等法院通緝紀錄表在
    卷可佐，是被告因另案已有逃亡之事實，難期其經通知後有
    陳述意見之可能，為免耗費有限之司法資源，從而本院認為
    本件顯無必要予受刑人以言詞、書面或其他適當方式陳述意
    見，此尚與前開裁定意旨無違，併予敘明。
五、依刑事訴訟法第477條第1項、刑法第53條、第51條第5款、
    第7款、第42條第3項前段，裁定如主文。
中　　華　　民　　國　　111 　年　　10　　月　　27　　日
                  刑事第四庭    法　官  楊書琴　
以上正本與原本無異。　　　　　　　　　
如不服本裁定，應於送達後5日內，向本院提出抗告狀。
中　　華　　民　　國　　111 　年　　10　　月　　27　　日
                                    書記官  王珮綺   
附表：
編號 罪名 宣告刑 犯罪日期 最後事實審  確定判決      法院、案號 判決日期 法院、案號 判決確定日期 1 洗錢防制法 有期徒刑4月，併科罰金新臺幣5萬元，罰金如易服勞役，以新臺幣1,000元折算1日 109年10月17日至109年10月23日 本院110年度金簡上字第14、15號 111年2月16日 本院110年度金簡上字第14、15號 111年2月16日 2 洗錢防制法 有期徒刑2月，併科罰金新臺幣2萬元，罰金如易服勞役，以新臺幣1,000元折算1日 109年11月18日 本院110年度金簡上字第14、15號 111年2月16日 本院110年度金簡上字第14、15號 111年2月16日 3 洗錢防制法 有期徒刑3月，併科罰金新臺幣1萬元，罰金如易服勞役，以新臺幣1,000元折算1日 109年11月23日 台中地院111年中金簡字第77號 111年3月31日 台中地院111年中金簡字第77號 111年5月19日 4 洗錢防制法 有期徒刑3月，併科罰金新臺幣5萬元，罰金如易服勞役，以新臺幣1,000元折算1日 109年11月25日至109年12月3日（聲請書誤載為109年10月28日至109年11月30日） 本院110年度金簡字第172號 111年8月2日 本院110年度金簡字第172號 111年9月15日 備註 1.編號1、2所示之刑，經本院110年度金簡上字第14、15號判決，定應執行有期徒刑5月，併科罰金新臺幣6萬元，罰金如易科罰金，以新臺幣1,000元折算1日。 2.編號1至3所示之刑，經臺中地院111年度聲字第2367號裁定，定應執行有期徒刑7月，併科罰金新臺幣6萬5,000元，罰金如易科罰金，以新臺幣1,000元折算1日。